# 收取债务人股票抵债的债务重组确认时间

提问人：gulgdx 时间：2022-05-17 10:35:26
请教陈老师：
B公司欠A公司等债权人货款项，经债权人协议并经法院裁定，B公司以其自身股票（股权）抵债，假设股票抵债后各债权人对A均无重大影响（即债权人作为交易性金融资产确认）。法院裁定日是 12 月 25 日，股票转让过户是在次年的 1 月 5 日完成，由于货款拖欠数年，A公司前期对此应收账款已全额计提减值准备。请问，A公司应做如何处理？
1 、A公司在 12 月 25 日法完裁定日进行债务重组处理，终止确认应收账款，同时按股票当日公允价值确认为其他应收款-B公司以及相关债务重组损益， 12 月 31 日末股票公允价值变动，A公司不做处理？
2 、 12 月 25 日不做处理或者根据当日股票价格全部或部分转回已计提的减值准备，在次年 1 月 5 日收到股票时再终止确认应收账款，并确认交易性金融资产及债务重组损益？
3 、或其他处理方式？

回答人：chenyiwei
1 、 12 月 25 日法院作出股票抵债的裁定后，A公司作为债权人应谨慎评估该裁定实现的可能性，如果不存在重大不确定性，可将前期已确认的减值损失部分转回，但转回后的应收账款账面价值不超过当日抵债股票的公允价值。 2 、在次年 1 月 5 日收到股票时再终止确认应收账款，按当日公允价值对该项交易性金融资产进行初始计量，差额确认投资收益——债务重组损益。